---
title: "108-2 大數據分析方法 作業一"
output: github_document
author: 闕妤臻
---

搞不清楚各行各業的薪資差異嗎? 念研究所到底對第一份工作的薪資影響有多大? CP值高嗎? 透過分析**初任人員平均經常性薪資**- （107年）https://data.gov.tw/dataset/6647 （104-105年）http://ipgod.nchc.org.tw/dataset/a17000000j-020066 ，可初步了解台灣近幾年各行各業、各學歷的起薪。

## 比較104年度和107年度大學畢業者的薪資資料

### 資料匯入與處理
```{r dataload}
library(jsonlite)
library(dplyr)
library(readr)
library(knitr)

X104edunew <- read_csv("C:/Users/chueh/OneDrive/桌面/104edunew.csv")
View(X104edunew)
X107edu <- read_csv("C:/Users/chueh/OneDrive/桌面/107edu.csv")
View(X107edu)
```

### 107年度薪資較104年度薪資高的職業有哪些? 
```{r compare103106}
X104edunew$大職業別<-NULL
X104edunew$大職業別<-X107edu$大職業別
salarytable<-
  inner_join(X104edunew,X107edu,by=c("大職業別"))
View(salarytable)
knitr::kable(salarytable)

salary_increase<-filter(salarytable,salarytable$`大學-薪資.y`>salarytable$`大學-薪資.x`)
View(salary_increase)
knitr::kable(salary_increase)
```

### 提高超過5%的的職業有哪些? 
```{r over5}
salarytable$salary_increase_rate<-
  salarytable$`大學-薪資.y`/salarytable$`大學-薪資.x`
salary_increase_top10<-
  head(salarytable[order(salarytable$salary_increase_rate,decreasing = T),],10)
View(salary_increase_top10)
knitr::kable(salary_increase_top10)
```

### 主要的職業種別是哪些種類呢?
```{r mainType}
salary_increase_5percent<-filter(salarytable,salary_increase_rate>1.05)
View(salary_increase_5percent)  
salary_increase_5percent_kind<-
  table(sapply(strsplit(salary_increase_5percent$大職業別,"-"),"[",1))
View(salary_increase_5percent_kind)
knitr::kable(salary_increase_5percent_kind)
```

經過上網查詢與分析，第一個原因為勞動部每年調漲薪資
，從104年每月基本工資20,008元、每小時基本工資120元
，到107年每月基本工資為22,000元、每小時基本工資140
元。第二個原因為有關人員之空缺數量減少，人員的缺少
，導致廠商調升經常性薪資，或是因正職空缺減少，且增
加打工和不是正職的缺額，造成原正職之薪資有所漲幅。
第三個原因為台灣的公司越來越普遍採取以績效為準的變
動薪資計畫，以增加獎金給付做為薪資總額，但也導致工
時拉長，若是用工時與薪資做比較的話，其實薪資成長的
幅度並不大。

## 男女同工不同酬現況分析

男女同工不同酬一直是性別平等中很重要的問題，分析資料來源為103到106年度的大學畢業薪資。

### 104和107年度的大學畢業薪資資料，哪些行業男生薪資比女生薪資多?
```{r male}
boy_higher104<-filter(X104edunew,X104edunew$`大學-女/男`<100)
boy_higher107<-filter(X107edu,X107edu$`大學-女/男`<100)
View(boy_higher104)
knitr::kable(boy_higher104)
View(boy_higher107)
knitr::kable(boy_higher107)

boy_higher104_diff<-boy_higher104[order(boy_higher104$`大學-女/男`),]
View(boy_higher104_diff)
knitr::kable(boy_higher104_diff)
boy_higher107_diff<-boy_higher107[order(boy_higher107$`大學-女/男`),]
View(boy_higher107_diff)
knitr::kable(boy_higher107_diff)

boy_higher104_difference_top10<-head(boy_higher104_diff,10)
boy_higher107_difference_top10<-head(boy_higher107_diff,10)
View(boy_higher104_difference_top10)
knitr::kable(boy_higher104_difference_top10)
View(boy_higher107_difference_top10)
knitr::kable(boy_higher107_difference_top10)
```
### 哪些行業女生薪資比男生薪資多? 
```{r female}
girl_higher104<-filter(X104edunew,X104edunew$`大學-女/男`>=100)
girl_higher107<-filter(X107edu,X107edu$`大學-女/男`>=100)
View(girl_higher104)
knitr::kable(girl_higher104)
View(girl_higher107)
knitr::kable(girl_higher107)

girl_higher104_diff<-girl_higher104[order(girl_higher104$`大學-女/男`,decreasing = T),]
View(girl_higher104_diff)
knitr::kable(girl_higher104_diff)
girl_higher107_diff<-girl_higher107[order(girl_higher107$`大學-女/男`,decreasing = T),]
View(girl_higher107_diff)
knitr::kable(girl_higher107_diff)

girl_higher104_difference_top10<-head(girl_higher104_diff,10)
girl_higher107_difference_top10<-head(girl_higher107_diff,10)
View(girl_higher104_difference_top10)
knitr::kable(girl_higher104_difference_top10)
View(girl_higher107_difference_top10)
knitr::kable(girl_higher107_difference_top10)
```

其實「實質上」女生薪資大於男生薪資的於104年只有一個
職業而已，於107年甚至沒有一個職業是女生薪資比男生高
的，所以我特地把等於100的也加了進來，來與其他職業做
比較，多一點數據，比較能統計，為甚麼這些職業可以給予
女生和男生同報酬。

統計發現，幾乎沒有哪一個職業的薪資是女性高於男性，
在依然有男主外女主內觀念的台灣來說，性別歧視是根深
蒂固的，認為女性需要承擔較多家務和照顧責任，在無法
兼顧工作時傾向於中斷就業。利用男性要養家、女性結婚
或有小孩後為了照顧家庭會影響生產力等的說法，或基於
個人性別偏好，提高男性或壓低女性的薪資。

## 研究所薪資差異

以107年度的資料來看，哪個職業別念研究所最划算呢 (研究所學歷薪資與大學學歷薪資增加比例最多)?
 
```{r grad}
X107edu$`研究所-薪資`<-as.numeric(X107edu$`研究所-薪資`)
X107edu$`大學-薪資`<-as.numeric(X107edu$`大學-薪資`)

X107edu$`研究所-薪資/大學-薪資`<-X107edu$`研究所-薪資`/X107edu$`大學-薪資`
s107_gra_higher<-filter(X107edu,`研究所-薪資/大學-薪資`>1)
View(s107_gra_higher)
knitr::kable(s107_gra_higher)

s107_gra_higher_top10<-
  head(s107_gra_higher[order(s107_gra_higher$`研究所-薪資/大學-薪資`,decreasing = T),],10)
View(s107_gra_higher_top10)
knitr::kable(s107_gra_higher_top10)
```

統計完前十名，會發現前十名多屬於需專業技術之職業，
對於靠製造業為主的台灣來說，高階工程人才是必須的，
再加上好的專業技術人員人才濟濟，每年都有近五成的空
缺是工程師，導致只要讀了研究所，基本薪資就會提升至
少一萬初，相比於文史哲和藝術相關產業，主要注重為作
品及實質成效和經驗，市場空缺又少，導致起薪十分低。
不過，最主要的原因還是市場的需求，台灣因科技產業的
相對發達，有專業性質的工程師、製造類，皆都會因讀了
研究所而起薪有較大的落差。

## 我有興趣的職業別薪資狀況分析

### 有興趣的職業別篩選，呈現薪資
```{r like}
mylike<-X107edu[grep("藝術_娛樂及休閒服務業-專業人員|工業-專業人員",X107edu$大職業別),]
selectlikemin<-
  select(mylike,大職業別,`大學-薪資`,`研究所-薪資`)
View(selectlikemin)
knitr::kable(selectlikemin)
```

### 這些職業別研究所薪資與大學薪資差多少呢？
```{r likeGrad}
selectlikemin$"研究所薪資與大學薪資差"<-
  selectlikemin$`研究所-薪資`-selectlikemin$`大學-薪資`
View(selectlikemin)
knitr::kable(selectlikemin)
```

薪資跟我之前所想的其實有很大的不一樣，我認知的工程
師，起薪都應該在四萬元上下，結果自從看了這個表格後，
發現台灣的基本薪資慘不忍睹，平均月薪資兩萬，根本在
台北不能過活，每月基本的生活費就差不多占了月薪的4/5
，而雖然我選的兩個類別起薪都有三萬上下，可是基於台北
的平均消費，很明顯是不夠的。
此兩職業類別，一個因讀了研究所薪資提升大約5000元，另
一個為約2000元，若是我本身讀工業的話，我可能就會考慮
讀研究所，畢竟薪資差占我起薪的1/7，但若我讀藝術方面
的職業的話，我可能就不會讀研究所，反而會多做一些作品
集或接case，增加自己的經驗值。
